臺灣臺北地方法院刑事判決　　　　　　　　　　　　九十三年度簡上字第一０三號
　　公　訴　人　　臺灣臺北地方法院檢察署檢察官
　　上　訴　人　　乙○○
　　即　被　告
右列上訴人即被告因竊盜案件，不服本院九十三年度簡字第四七七號，中華民國九十
三年三月二十五日第一審刑事簡易判決（聲請簡易判決處刑案號：九十三年度偵字第
九０五號），提起上訴，本院管轄第二審之合議庭判決如左︰
    主  文
上訴駁回。
    事  實
一、乙○○曾於民國八十七年間因竊盜案件，經本院判處罰金五千元確定，於八十九
    年六月二十日執行完畢，詎不知悔改，復意圖為自己不法之所有，於九十二年十
    二月二十四日中午十二時三十分許，在台北市○○○路五四號「屈臣氏商店」內
    ，趁店員甲○○不注意之際，竊取「好時趣滋巧克力」二包（價值新台幣一百十
    八元），得手後，藏置於其隨身攜帶之藥劑包內，於離開上址「屈臣氏商店」時
    ，為甲○○發覺而報警查獲，當場扣得贓物「好時趣滋巧克力」二包（業經發還
    甲○○）。
二、案經臺北市政府警察局中山分局報請臺灣臺北地方法院檢察署檢察官聲請簡易判
    決處刑。
    理  由
一、訊據上訴人即被告乙○○辯稱：當時我頭昏昏的，拿什麼我也不知道云云。惟查
    ，被告如事實欄所示之犯罪行為，業據其於警詢及偵訊時供述綦詳，核與被害人
    甲○○於警詢時陳述之情節相符，並有贓物認領保管收據一紙、贓物照片一張附
    卷可稽，衡以被告為被害人甲○○發覺後，曾向之請求不要報警等情，業據被告
    於偵訊時供述明確，並據被害人甲○○於警詢時指陳無訛，被告對於其行為之違
    法性、有責性具有明確之認識一節，應亦堪認定；所辯當時頭昏，不知拿了什麼
    云云，自係卸責之詞，不足採信。本件事證明確，被告犯行堪以認定。
二、核被告乙○○所為，係犯刑法第三百二十條第一項之竊盜罪。爰審酌被告前曾因
    竊盜犯罪，經本院判處罰金五千元確定，甫於八十九年六月二十日執行完畢，有
    台灣高等法院被告全國前案紀錄表一件在卷足稽，堪認素行、品行不佳，及其犯
    罪之動機、目的、智識程度、所生危害及犯罪後之態度等一切情狀，認原審以竊
    盜罪論處被告，判處「拘役二十日，如易科罰金，以三百元折算一日」，認事用
    法，均無不當，量刑亦屬妥適。被告以不知竊盜行為及原審量刑過重云云提起上
    訴，顯無理由，應予駁回。
據上論斷，應依刑事訴訟法第四百五十五條之一第一項、第三項、第三百六十八條，
判決如主文。
本案經檢察官蕭斌志到庭執行職務。
中　　　華　　　民　　　國　　九十三　　年　　　六　　　月　　二十一　　日
                                  臺灣臺北地方法院刑事第四庭
                                        審判長法  官  黃雅芬
                                              法  官  吳定亞
                                              法  官  楊代華
右正本證明與原本無異。
本件不得上訴。
                                              書記官  廖純瑜
中　　　華　　　民　　　國　　九十三　　年　　　六　　　月　　二十一　　日
